vi: Phần cứng > Bơm phần cứng > Bơm bể bơi, ao hồ: Bơm đài phun nước; Bơm ao; Bơm hồ bơi
zh-TW: 硬體 > 幫浦 > 泳池/噴泉/水池幫浦: 噴泉幫浦; 水池幫浦; 泳池幫浦
de: Heimwerkerbedarf > Metallpumpen > Pool-, Brunnen- und Teichpumpen: Springbrunnenpumpen; Teichpumpen; Poolpumpen
th: ฮาร์ดแวร์ > ปั๊มฮาร์ดแวร์ > ปั๊มสระว่ายน้ำ น้ำพุ และบ่อ: ปั๊มน้ำพุ; ปั๊มบ่อน้ำ; ปั๊มสระว่ายน้ำ
pt-PT: Equipamento > Bombas de equipamento > Bombas de piscinas, fontes e lagos: Bombas de fonte; Bombas para lagos; Bombas para piscinas
nl: Bouwmaterialen > Pompen > Zwembad-, fontein- en vijverpompen: Fonteinpompen; Vijverpompen; Zwembadpompen
ja: DIY用品 > ハードウェア ポンプ > プール/噴水/池用ポンプ: 噴水ポンプ; 池ポンプ; プールポンプ
pl: Sprzęt > Pompy > Pompy do basenów, fontann i oczek wodnych: Pompy do fontann; Pompy do oczek wodnych; Pompy do basenów
da: Isenkram > Pumper > Pool-, springvands- og havedamspumper: Springvandspumper; Havedamspumper; Poolpumper
ru: Оборудование и технические изделия > Насосы > Насосы для бассейнов, фонтанов и прудов: Насосы для фонтанов; Насосы для прудов; Насосы для бассейнов
sk-SK: Náradie > Kovové čerpadlá > Bazénové, fontánové a jazierkové čerpadlá: Fontánové čerpadlá; Jazierkové čerpadlá; Bazénové čerpadlá
fr: Quincaillerie > Pompes > Pompes pour bassins, fontaines et étangs: Pompes de fontaine; Pompes de bassin; Pompes de piscine
bg-BG: Железария > Помпи > Помпи за басейни, фонтани и езера: Помпи за фонтан; Помпи за езера; Помпи за басейн
tr: Hırdavat > Teçhizat Pompaları > Havuz, Şelale ve Süs Havuzu Pompaları: Fıskiye Pompaları; Gölet Pompaları; Havuz Pompaları
cs: Kutilství a řemeslo > Čerpadla > Čerpadla pro bazény, fontány a rybníčky: Čerpadla pro fontány; Čerpadla pro rybníčky; Čerpadla pro bazény
zh-CN: 五金/硬件 > 五金泵 > 泳池、喷泉与池塘泵: 喷泉泵; 池塘泵; 泳池泵
sl-SI: Gradbena oprema > Mehanske črpalke > Črpalke za bazene, fontane in ribnike: Črpalke za fontane; Črpalke za ribnike; Črpalke za bazene
en: Hardware > Hardware Pumps > Pool, Fountain & Pond Pumps: Fountain Pumps; Pond Pumps; Pool Pumps
it: Articoli di ferramenta > Pompe da ferramenta > Pompe per piscine, fontane e laghetti: Pompe per fontane; Pompe per stagno; Pompe per piscine
el: Υλικά κατασκευών > Αντλίες υλικού > Αντλίες πισίνας, σιντριβανιών και λιμνών: Αντλίες σιντριβανιών; Αντλίες λιμνών; Αντλίες πισίνας
ko: 철물 > 펌프 > 수영장/분수/연못 펌프: 분수 펌프; 연못 펌프; 수영장 펌프
hu: Hardver > Hardverszivattyúk > Medence-, szökőkút- és tószivattyúk: Szökőkútszivattyúk; Tavi szivattyúk; Medenceszivattyúk
pt-BR: Ferragens > Bombas de hardware > Bombas de piscina, fonte e lago: Bombas para fonte; Bombas para lago; Bombas para piscina
es: Bricolaje > Bombas > Bombas para piscinas, fuentes y estanques: Bombas para fuentes; Bombas para estanques; Bombas para piscinas
lt-LT: Techninė įranga > Techninės įrangos siurbliai > Siurbliai baseinams, fontanams ir tvenkiniams: Siurbliai fontanams; Siurbliai tvenkiniams; Siurbliai baseinams
nb: Maskinvare > Maskinvarepumper > Pumper for basseng, fontener og dammer: Fontenepumper; Dampumper; Bassengpumper
fi: Rakentaminen > Pumput > Uima-allas-, suihkulähde- ja lampipumput: Suihkulähdepumput; Lampipumput; Uima-allaspumput
sv: Metallprodukter > Pumpmaskiner > Pool-, fontän- och dammpumpar: Fontänpumpar; Dammpumpar; Poolpumpar
ro-RO: Feronerie > Pompe > Pompe pentru piscine, fântâni și iazuri: Pompe pentru fântâni; Pompe pentru iazuri; Pompe pentru piscine
hr-HR: Željezarija > Pumpe > Pumpe za bazene, fontane i jezerca: Pumpe za fontane; Pumpe za jezerca; Pumpe za bazene